# Metodologia

O objetivo deste trabalho é desenvolver um modelo preditivo que consiga fazer a previsão para um determinado indivíduo em um espaço de tempo a ser determinado(ex. 3 meses) que após obter a liberdade voltará acometer delitos e seja apreendido novamente.

Para isto, será utilizado um modelo de Machine Learning chamado de Gradient Boosting que ganhou notoriedade após ser (utilizado por diversas equipes vencedoras de competições)[https://github.com/dmlc/xgboost/tree/master/demo#machine-learning-challenge-winning-solutions] ele tem como objetivo fazer um junção de vários modelos fracos para criar um modelo forte.

Porém, como a maioria dos modelos de Machine Learning, é nescessário a definição de diversos parâmetros definidos pelo usuário, o modelo não otimiza estes parâmetros, estes parâmetros são conhecidos como hiperparâmetros. 

No campo da otimização é nescessário que a função a ser otimização tenha forma fechada, possua derivadas e etc., mas neste caso, não existe uma função com a relação entre os hiperparâmetros, isto invalida a utilizados de qualquer método que é commumente utilizado para otimização. Muitas vezes é utilizado busca aleatório de um conjunto de hiperparametros bom, mas por se tratar de um modelo recursivo, o treinamento deste modelo pode ser demorado, por isto será utilizado uma técnica conhecida como Optimização Bayesiana que tem como objetivo uma convergência em menos iterações na buscar de uma boa combinação de hiperparâmetros.


```{r child='04.1-otimizacao.rmd'}
```

```{r child='04.2-bayesiana.rmd'}
```

```{r child='04.3-gaussiano.rmd'}
```

```{r child='04.4-supervisionado.rmd'}
```