---
title: "Análise"
output: html_document
---

```{r setup, include=FALSE}
library(tidyverse)
library(embed)
library(tidymodels)
library(magrittr)
library(patchwork)
library(rmarkdown)
library(skimr)
library(plotly)
library(correlationfunnel)

set.seed(21081996)
options(scipen=999, digits=2)

theme_set(theme_bw())
```

```{r, warning=FALSE}
df = read_csv("input/listings.csv", col_types = cols())
df %>% paged_table()
```

# 1. Enriquecimento de base

```{r}
bairros = readRDS('output/bairros.rds')
paged_table(bairros)
```

```{r, message=FALSE}
g = bairros %>% 
  group_by(idh, renda_per_capita, cluster) %>% 
  summarise(bairro = paste(bairro, collapse=', ')) %>% 
  ggplot(aes(x=idh, y=renda_per_capita, color=factor(cluster), label=bairro)) + 
  scale_y_continuous(trans = 'log') +
  geom_text()

ggplotly(g)
```

```{r}
df %>% anti_join(bairros, by = c("neighbourhood_cleansed"="bairro")) %>% select(neighbourhood_cleansed) %>% distinct()
```


```{r}
df %<>% inner_join(bairros, by = c("neighbourhood_cleansed"="bairro")) #temos todos os bairros
df %>% paged_table()
```

# 2. Separar em treino e teste

```{r}
dfs = initial_split(df, 0.8)
train = training(dfs)
test = testing(dfs)
dfs
```
Primeiro vamos remover as variáveis que não possuem variação.

```{r}
rec = recipe(price~ ., data = train) %>% 
  step_zv(all_predictors())

rec_prep = prep(rec)
aux = rec_prep %>% juice()
```

```{r}
skim_without_charts(aux)
```

Agora removeremos algumas variáveis que não fazem sentido para nossa analise, definiremos as colunas que são identifacores(não serão utilizados nos modelos) e trataremos os campos de quartos, camas e banheiros que estão NULL, visitando o site de alguns deles é possível notar que não temos essa informação. logo serão tratados como 0.

```{r}
rec %<>% 
  step_rm(
    last_scraped, name, summary, space, description, neighborhood_overview, notes, 
    access, interaction, house_rules, picture_url, host_name, host_since, 
    host_location, host_about, host_response_rate, host_acceptance_rate, 
    host_thumbnail_url, host_picture_url, host_listings_count, 
    host_total_listings_count, neighbourhood, city, state, zipcode, market, 
    smart_location, bed_type, square_feet, weekly_price, monthly_price, 
    security_deposit, cleaning_fee, minimum_minimum_nights, maximum_minimum_nights, 
    minimum_maximum_nights, maximum_maximum_nights, minimum_nights_avg_ntm, 
    maximum_nights_avg_ntm, calendar_updated, availability_30, availability_60, 
    availability_90, availability_365, calendar_last_scraped, number_of_reviews, 
    number_of_reviews_ltm, first_review, last_review, review_scores_rating, 
    review_scores_accuracy, review_scores_cleanliness, review_scores_checkin, 
    review_scores_communication, review_scores_location, review_scores_value, 
    require_guest_profile_picture, require_guest_phone_verification, 
    calculated_host_listings_count, calculated_host_listings_count_entire_homes, 
    calculated_host_listings_count_private_rooms, 
    calculated_host_listings_count_shared_rooms, reviews_per_month
  ) %>% 
  step_mutate(
    bathrooms = coalesce(bathrooms, 0), 
    bedrooms = coalesce(bedrooms, 0), 
    beds = coalesce(beds, 0)
  ) %>% 
  add_role(
    id, listing_url, host_id, host_url, new_role = 'ID'
  ) 

rec_prep = prep(rec) 
aux = juice(rec_prep)
paged_table(aux)
```


# 3. Ajusta variáveis monetárias e nulls em numéricas

```{r}
aux %>% select(price, extra_people) %>% paged_table()
```

```{r}
ajusta_numero = function(string){
  string %>% str_remove_all('\\$|\\,')  %>% as.double() %>% return()
}

rec %<>% step_mutate(
    price = ajusta_numero(price),
    extra_people = ajusta_numero(extra_people)
  )

rec_prep = prep(rec) 
aux = juice(rec_prep) 
aux %>% select(price, extra_people, bathrooms, bedrooms, beds) %>% skim()
```

Podemos notar que temos valores zerados para o preço que não faz sentido e serão removidos da nossa análise.

```{r}
rec %<>% step_filter(price>0) 

rec_prep = prep(rec) 
aux = juice(rec_prep) 
aux %>% select(price, extra_people, bathrooms, bedrooms, beds) %>% skim()
```

Podemos notar que existem valores extremos nas quantidades de camas, quartos e camas.

# 4. Métricas Utilizadas

```{r}
metrics = metric_set(smape, rmse, mape, mase, mae)
```

![](https://wikimedia.org/api/rest_v1/media/math/render/svg/9d7003eba8a7ffe2379cd5c232adf78daa3d1edf)

![](https://wikimedia.org/api/rest_v1/media/math/render/svg/eeb88fa0f90448e9d1a67cd7a70164f674aeb300)

![](https://wikimedia.org/api/rest_v1/media/math/render/svg/961e2d315e7269f820104c7b4b422f840104be2c)

![](https://wikimedia.org/api/rest_v1/media/math/render/svg/e29dc835adfb565ab696e46f5c5b8df9f18ffb9c)

![](https://wikimedia.org/api/rest_v1/media/math/render/svg/3ef87b78a9af65e308cf4aa9acf6f203efbdeded)

# 5. Análise espacial e por bairros

## 5.1 Bairros e cluster

```{r}
calc_stat <- function(x) {
  stats <- quantile(x, probs = c(0.1, 0.25, 0.5, 0.75, 0.9))
  names(stats) <- c("ymin", "lower", "middle", "upper", "ymax")
  return(stats)
}
```

```{r}
df_ %>% 
  ggplot(aes(group=cluster, x=cluster, y=price, fill=cluster))+
  stat_summary(fun.data = calc_stat, geom="boxplot") +
  scale_y_log10() +
  scale_x_continuous(breaks = 1:6) +
  theme(legend.position = "none") +
  ggtitle('Imagem x: Distribuição dos preços por cluster')
```

Podemos notar que as medidas descritivas(1º quartil, mediana e 3º quartil) decaiem com relação a 'qualificação' do cluster, menos para o último cluster que possui medidas comparáveis com o primeiro e segundo clusters.

```{r message=FALSE}
resumo_bairros = aux %>% 
  group_by(neighbourhood_cleansed, cluster, zona, subprefeitura) %>% 
  summarise(
    quantidade_alugueis = n(),
    preco_mediano = median(price),
    preco_medio = mean(price),
    preco_maximo = max(price),
    esperanca_vida = mean(esperanca_vida),
    tx_alfabetizacao_adulta = mean(tx_alfabetizacao_adulta),
    tx_frequencia_escolar = mean(tx_frequencia_escolar),
    renda_per_capita = mean(renda_per_capita),
    idh_longevidade = mean(idh_longevidade),
    idh_educacao = mean(idh_educacao),
    idh_renda = mean(idh_renda),
    idh = mean(idh)
  )

resumo_bairros %>% arrange(desc(preco_mediano)) %>% paged_table()
```

```{r message=FALSE}
aux %>% group_by(cluster) %>% summarise(
    bairros = paste(unique(neighbourhood_cleansed), collapse = ', '),
    zona = paste(unique(zona), collapse = ', '),
    subprefeitura = paste(unique(subprefeitura), collapse = ', '),
  ) %>% as.data.frame() %>% View()
```


```{r message=FALSE}
resumo_cluster = aux %>% 
  group_by(cluster) %>% 
  summarise(
    quantidade_bairros = n_distinct(neighbourhood_cleansed),
    quantidade_alugueis = n(),
    preco_mediano = median(price),
    preco_medio = mean(price),
    preco_maximo = max(price),
    esperanca_vida = mean(esperanca_vida),
    tx_alfabetizacao_adulta = mean(tx_alfabetizacao_adulta),
    tx_frequencia_escolar = mean(tx_frequencia_escolar),
    renda_per_capita = mean(renda_per_capita),
    idh_longevidade = mean(idh_longevidade),
    idh_educacao = mean(idh_educacao),
    idh_renda = mean(idh_renda),
    idh = mean(idh)
  )

resumo_cluster %>% paged_table()
```

Visto isso, criaremos uma flag especial para o quinto cluster por possuir um padrão diferente dos demais.

```{r}
rec %<>% step_mutate(
  cluster_5_6 = if_else(cluster %in% c(5, 5), 1, 0)
)
```


## 5.2 Mapas

```{r, message=FALSE}
map = sf::read_sf('input/neighbourhoods.geojson') %>% select(-neighbourhood_group)
map = inner_join(map, resumo_bairros, by = c("neighbourhood"="neighbourhood_cleansed"))
map %>% paged_table()
```

```{r, message=FALSE, warning=FALSE}
gmap = ggplot() + 
  geom_sf(data = map,
          aes(fill=zona, label=neighbourhood)) + 
  ggtitle('Imagem x: Clusters dos bairros do Rio de Janeiro') 

ggplotly(gmap)
```

```{r, message=FALSE, warning=FALSE}
gmap = ggplot() + 
  geom_sf(data = map,
          aes(fill=subprefeitura, label=neighbourhood)) + 
  ggtitle('Imagem x: Clusters dos bairros do Rio de Janeiro')

ggplotly(gmap)
```

```{r, message=FALSE, warning=FALSE}
gmap = ggplot() + 
  geom_sf(data = map %>% mutate(cluster = as.factor(cluster)),
          aes(fill=cluster, label=neighbourhood)) + 
  ggtitle('Imagem x: Clusters dos bairros do Rio de Janeiro')

ggplotly(gmap)
```

```{r}
map %>% 
  ggplot(aes(x=quantidade_alugueis)) + 
  geom_histogram() + 
  # scale_x_log10() +
  ggtitle('Imagem X: Distribuição da quantidade de casas por bairro')
```

```{r}
gg = aux %>% 
  mutate(price=log(price)) %>% 
  ggplot(aes(x=longitude, y=latitude, color=price, alpha=price))+geom_point()+scale_color_gradient(low = "grey", high = "red")
ggExtra::ggMarginal(gg, type = "histogram")
```

Existe correlação negativa entre preço e latlong, o que era esperado.

```{r, message=FALSE, warning=FALSE}
gmap = map %>% 
  mutate(
    cluster = as.factor(cluster)
    ,quantidade_alugueis_log=log(quantidade_alugueis)
  ) %>%  
  ggplot() + 
  geom_sf(aes(fill=quantidade_alugueis_log, label=paste(neighbourhood, quantidade_alugueis))) + 
  scale_fill_gradient(low = "lightgreen", high = "black") +
  ggtitle('Imagem x: Distribuição da quantidade de casas')

ggplotly(gmap)
```


# 5. Baseline

Será utilizado como baseline a mediana do cluster para a previsão.

```{r, message=FALSE}
resumo_cluster %>% paged_table()
```
## 5.1 Base de treino

```{r}
bake(rec_prep, training(dfs)) %>% 
  select(cluster, price) %>% 
  left_join(resumo_cluster, by = "cluster") %>% 
  metrics(truth = price, estimate = preco_mediano) %>% paged_table()
```

## 5.2 Base de teste

```{r}
bake(rec_prep, testing(dfs)) %>% 
  select(cluster, price) %>% 
  left_join(resumo_cluster, by = "cluster") %>% 
  metrics(truth = price, estimate = preco_mediano) %>% paged_table()
```

# 6. Análise variáveis

## 6.1 Variável resposta

```{r}
g1 = aux %>% ggplot(aes(x=price)) + geom_histogram() + ggtitle('Frequência da distribuição de preço')
g2 = ggplot(aux, aes(sample=price)) + stat_qq() + stat_qq_line()+ ggtitle('Comparação de quantil entre a normal teórica e a amostrada')
g1 | g2
```

Como temos uma variável muito assimétrica, isso pode acabar influenciando negativamente nosso modelo, será feita uma transformação Box Cox para tratar esse comportamento.

**Devemos transformar a variável resposta??**

```{r}
rec %<>% step_BoxCox(price, extra_people)
rec_prep = prep(rec) 
aux = juice(rec_prep) 

g1 = ggplot(aux, aes(x=price)) + geom_histogram() + ggtitle('Frequência da distribuição de preço')
g2 = ggplot(aux, aes(sample=price)) + stat_qq() + stat_qq_line() + ggtitle('Comparação de quantil entre a normal teórica e a amostrada')

g1 | g2
```

```{r}
nrow(aux)
```

Na base de treino temos `r nrow(aux)`, logo poderiamos separar isso em, mais ou menos, `r nrow(aux)/5000` de 5000 linhas, usaremos 500 amostras aleatórias com reposição de 5000 observações.

```{r}
shap = map_dbl(1:500, function(x){shapiro.test(x = sample(aux$price, 5000))$p.value})
shap[1:10]
```

```{r}
tibble(shap=shap) %>% ggplot(aes(x=shap))+geom_histogram()+ggtitle('Imagem X: Reamostragem do teste de Shapiro Wilk')
```

Logo, ao nível de 5% de confiança, a variável preço depos da transformação é normalmente distribuida.

## 6.2 Variáveis null

```{r}
skim_without_charts(aux)
```

```{r}
rec %<>%
  step_mutate(
    host_is_superhost = coalesce(host_is_superhost, FALSE),
    host_has_profile_pic = coalesce(host_has_profile_pic, FALSE),
    host_identity_verified = coalesce(host_identity_verified, FALSE)
  )

rec_prep = prep(rec) 
aux = juice(rec_prep) 
```

```{r}
tidy(rec_prep)
```


## 6.3 Valores extremos

Como comentado anteriormente, temos valores bem altos em algumas variáveis, será verificado se não é um erro.

```{r}
aux %>% 
  select(listing_url,host_url,id,host_id,accommodates,bathrooms,bedrooms,beds,guests_included,minimum_nights,maximum_nights) %>% 
  gather(variavel, valor, -c(listing_url,host_url,id,host_id)) %>% 
  ggplot(aes(x=valor, group=1)) + geom_boxplot() + facet_wrap(~variavel, scales = 'free') + ggtitle('Imagem X: Boxplot das variáveis numéricas')
```

```{r}
aux %>% 
  select(listing_url,host_url,id,host_id,accommodates,bathrooms,bedrooms,beds,guests_included,minimum_nights,maximum_nights) %>% 
  gather(variavel, valor, -c(listing_url,host_url,id,host_id)) %>% 
  ggplot(aes(x=valor, y=1, group=1)) + stat_summary(fun.data = calc_stat, geom="boxplot") + facet_wrap(~variavel, scales = 'free') + 
  ggtitle('Imagem X: Boxplot das variáveis numéricas sem os outliers')
```

```{r}
aux %>% 
  select(listing_url,accommodates,guests_included,extra_people,bathrooms,bedrooms,beds,minimum_nights,maximum_nights) %>% 
  arrange(
    desc(guests_included)
    # desc(maximum_nights)
    # desc(minimum_nights)
    # desc(bathrooms)
    # desc(bedrooms)
    # desc(beds)
  )
```

O campo `accommodates` é a quantidade máxima de pessoas na casa,`guests_included` é o valor que a partir deste valor passa a ser cobrado o valor `extra_people`, ou seja, caso o campo `guests_included` seja maior ou igual ao campo `accommodates` a taxa `extra_people` não é cobrado.

```{r}
rec %<>% step_mutate(
  guests_included = if_else(guests_included>accommodates, accommodates, guests_included),
  extra_people = if_else(guests_included>=accommodates, 0, extra_people),
  fl_extra_people = if_else(extra_people>0, 1, 0)
)

rec_prep = prep(rec) 
saveRDS(rec_prep, 'output/recipe.rds')

aux = juice(rec_prep)
```

```{r}
aux %>% 
  select(
    listing_url,accommodates,guests_included,extra_people,fl_extra_people,
    bathrooms,bedrooms,beds,minimum_nights,maximum_nights) %>% 
  arrange(
    desc(guests_included)
    # desc(maximum_nights)
    # desc(minimum_nights)
    # desc(bathrooms)
    # desc(bedrooms)
    # desc(beds)
  )
```

# 7. Correlação

```{r}
aux %>% 
  select(
    -contains('ID'), -contains('url'), -transit, -host_neighbourhood, -host_response_time, -host_verifications,
    -street, -amenities
  ) %>% 
  binarize() %>% 
  correlate(target = price__3.29270992555389_Inf) %>%
  plot_correlation_funnel(interactive = TRUE)
```


# 8. Primeiro modelo

## 8.1 Regressão Linear

```{r}
rec_num = rec %>% 
  step_rm(all_nominal(), has_type("date")) %>% 
  step_rm(has_role('ID')) %>% 
  step_naomit(all_predictors()) %>% prep()
```

```{r}
invBoxCox = function(x, lambda){
  (x*lambda+1)^(1/lambda)
}

(lambda = rec_prep$steps[[7]]$lambdas)
```

### 8.1.1 Treino

```{r}
lr1 = linear_reg(mode = "regression") %>% set_engine('lm') %>% fit(data = juice(rec_num), price~.)
```

```{r}
pred_train = predict(lr1, juice(rec_num)) %>% 
  bind_cols(juice(rec_num)) %>% 
  mutate(
    erro_transf = .pred-price,
    .pred = invBoxCox(.pred, lambda),
    price = invBoxCox(price, lambda),
    erro = .pred-price
  ) 

pred_train %>% metrics(truth = price, estimate = .pred) %>% paged_table()
```

```{r}
summary(lr1$fit)
```

Temos diversas variáveis não relevantes para o modelo que poderiam ser removidas

```{r}
er = pred_train %>% ggplot(aes(x=erro_transf)) + geom_histogram()
prec = pred_train %>% ggplot(aes(x=price, y=.pred, alpha=.2)) + geom_point()
er / prec
```

### 8.1.2 Teste

```{r}
pred_test = predict(lr1, bake(rec_num, test)) %>% 
  bind_cols(bake(rec_num, test)) %>% 
  mutate(
    erro_transf = .pred-price,
    .pred = invBoxCox(.pred, lambda),
    price = invBoxCox(price, lambda),
    erro = .pred-price
  ) 

pred_test %>% metrics(truth = price, estimate = .pred) %>% paged_table()
```

```{r}
er = pred_test %>% ggplot(aes(x=erro_transf)) + geom_histogram()
prec = pred_test %>% ggplot(aes(x=price, y=.pred, alpha=.2)) + geom_point()
er / prec
```

## 8.2 Primeiro modelo de arvore

```{r}
rf1 = rand_forest(trees = 1000, mode = "regression") %>% set_engine('ranger') %>% fit(data = juice(rec_num), price~.)
```

### 8.2.1 Treino

```{r}
pred_train = predict(rf1, juice(rec_num)) %>% 
  bind_cols(juice(rec_num)) %>% 
  mutate(
    .pred = invBoxCox(.pred, lambda),
    price = invBoxCox(price, lambda),
    erro = .pred-price
  ) 

pred_train %>% metrics(truth = price, estimate = .pred) %>% paged_table()
```

```{r}
er = pred_train %>% ggplot(aes(x=erro)) + geom_histogram()
prec = pred_train %>% ggplot(aes(x=price, y=.pred, alpha=.2)) + geom_point()
er / prec
```

### 8.2.1 Teste

```{r}
pred_test = predict(rf1, bake(rec_num, test)) %>% 
  bind_cols(bake(rec_num, test)) %>% 
  mutate(
    .pred = invBoxCox(.pred, lambda),
    price = invBoxCox(price, lambda),
    erro = .pred-price
  ) 

pred_test %>% metrics(truth = price, estimate = .pred) %>% paged_table()
```


```{r}
er = pred_test %>% ggplot(aes(x=erro)) + geom_histogram()
prec = pred_test %>% ggplot(aes(x=price, y=.pred, alpha=.2)) + geom_point()
er / prec
```






















